ESTEFANIA DE ROSA GIL

FRONT-END DEVELOPER

SOBRE MI

Desarrolladora Frontend con más de dos años de experiencia en la creación y optimización de aplicaciones web.

Establecida en Gandía, Valencia, cuento con un sólido historial en la entrega de soluciones digitales de alta calidad, trabajando en equipos remotos y garantizando experiencias de usuario fluidas mediante diseños eficientes y escalables.

Puedes ver algunos de mis proyectos en mi Portfolio

CONTACTO

Email estefania.derosa@gmail.com

LinkedIn /estefaniaderosagil

EDUCACIÓN

Udemy / Bootcamps. 2019-2022

- The Ultimate React Course 2024: React, Next.js, Redux
- Modern React with Redux
- The Complete JavaScript Course
- Beginner JavaScript
- Advanced CSS and Sass: Flexbox, Grid, **Animations**
- Build Responsive Real World Websites

Universidad del Salvador (USAL) 2009-2013

Buenos Aires, Argentina.

- Grado en Gestión Cultural e Historia del Arte.

IDIOMAS

Español Nativo

Inglés C2

Alemán B2

EXPERIENCIA LABORAL

BEAWRE (Barcelona/Gdansk 100% remoto) 2022-2024

Frontend Engineer en Beawre, especializada en diseñar y desarrollar soluciones web responsive, transformando ideas y diseños en código funcional utilizando React, MobX, Ant Design y GraphQL. Desarrollo de interfaces escalables y en la optimización del rendimiento para mejorar la experiencia del usuario, trabajando de forma completamente remota como parte de un equipo colaborativo.

KONECTA- BANCO SANTANDER (Madrid) 2019-2020

Auxiliar para campaña de auditorias de Santander.

BANCO SANTANDER (Bs As, Argentina) 2014-2018

Atención al cliente, gestionando todo tipo de consultas y resolviendo problemas. Venta de productos bancarios como cuentas, préstamos, hipotecas, etc., evaluando la elegibilidad de cada cliente.

JOHANN KÖNIG - BERLIN (Bs As, Argentina) 2011 -2012

Asistente de galería durante la feria de arte ArteBA.

STACK









CSS

Sass

Tailwind CSS





JavaScript

React

NextJS

React Query









React Router

Redux

Git

Figma